【裁判字號】    95,交簡上,32
【裁判日期】    950831
【裁判案由】    過失傷害
【裁判全文】
臺灣士林地方法院刑事判決            95年度交簡上字第32號
公  訴  人  臺灣士林地方法院檢察署檢察官
上  訴  人  甲○○
                      之1號2樓
選任辯護人  吳宜財律師
上列被告因過失傷害案件，經檢察官聲請簡易判決處刑（94年度
偵字第4310號），本院士林簡易庭認本件不宜以簡易判決處刑（
94年度士交簡字第1593號），移由本院改依通常訴訟程序審理，
本院經訊問被告後，被告自白犯罪，改以簡易判決處刑，並於民
國95年4 月21日以95年度交簡字第61號為第1 審刑事簡易判決，
上訴人不服提起上訴，本院管轄之第2 審合議庭判決如下：
    主  文
上訴駁回。
    理  由
一、上訴意旨略以：上訴人因過失傷害案件，經鈞院刑事簡易判
    決判處有期徒刑3 月，惟對於上開判決，上訴人認判刑太重
    ，希望能從輕量刑。
二、按被告自白犯罪未為願受科刑之範圍或願意接受緩刑之宣告
    者，在審判中得向法院為之，檢察官亦得依被告之表示向法
    院求刑或請求為緩刑之宣告，刑事訴訟法第451 條之1 第3
    項定有明文；次按，依刑事訴訟法第451 條之1 之請求所為
    科刑之判決，不得上訴，同法第455 條之1 第2 項亦定有明
    文；第二審法院認為上訴有刑事訴訟法第362 條前段上訴不
    合法律上之程式或法律上不應准許或其上訴權已經喪失者，
    應以判決駁回之，刑事訴訟法第367 條前段有明文規定；上
    開規定為簡易程序所準用，復據同法第455 條之1 第2 項揭
    諸甚明。
三、經查：上訴人即被告甲○○於95年3 月22日本院前審審理時
    自白犯罪，被告前審之辯護人並向本院表示被告同意科處有
    期徒刑3 月之刑責，經本院認宜以簡易判決處刑，遂依被告
    及辯護人之請求，於95年4 月21日以本院95年度交簡字第61
    號刑事簡易判決，判處被告有期徒刑3 月等情，有上揭筆錄
    及刑事簡易判決附卷可參（見本院95年度交簡字第61號卷第
    13至16頁、第22至24頁）。是被告既已為願受科刑範圍之表
    示，本院亦依被告之請求為前述科刑判決，揆諸前揭刑事訴
    訟法第455 條之1 第2 項之規定，被告不得上訴。雖原審簡
    易判決書理由欄雖誤載為：「被告如有不服，得於收受本判
    決後10日內，向本院提起上訴」，然此項文字誤載對該判決
    係不得提起上訴之本質及效力均不生影響，是揆諸前揭說明
    及法律規定，本件被告提起上訴，即為法律上所不應准許，
    其上訴不合法，爰不經言詞辯論，逕以判決駁回之。
據上論斷，應依刑事訴訟法第455 條之1 第1 項、第2 項、第3
項、、第367 條前段、第372 條，判決如主文。
中    華    民    國    95    年    8     月    31    日
                  刑事第四庭審判長法  官  謝靜恆
                                  法  官  周明鴻
                                  法  官  高雅敏
以上正本證明與原本無異。
本件不得上訴。
                                  書記官  丁梅芬
中    華    民    國    95    年    8     月    31    日


司法院資訊處製作；財團法人民間司法改革基金會備份。
